【裁判字號】    98,司財管,33
【裁判日期】    981112
【裁判案由】    指定遺產管理人
【裁判全文】
臺灣彰化地方法院民事裁定            98年度司財管字第33號
聲  請  人  財政部臺灣省中區國稅局員林稽徵所
法定代理人  丙○○
關  係  人  甲○○
上列聲請人聲請為被繼承人乙○○選任遺產管理人事件，本院裁
定如下：
    主  文
選任甲○○（男，民國40年9月10日出生，身分證統一編號：Ｚ00
0000000號，籍設臺灣省彰化縣溪湖鎮○○里○○鄰○○街277 號
）為被繼承人乙○○（男，民國68年1月13日出生，身分證統一
編號：Ｚ000000000號，生前籍設臺灣省彰化縣溪湖鎮○○里○○鄰
○○街277號）之遺產管理人。
程序費用新臺幣壹仟元由被繼承人乙○○之遺產負擔。
    理  由
一、本件聲請意旨略以：聲請人係被繼承人乙○○之債權人，被
    繼承人於民國93年8月13日死亡，其全體繼承人均已拋棄繼
    承而無遺產管理人，致聲請人之債權無法行使，為保障權益
    ，爰依民法第1178條第2項向本院聲請選任遺產管理人等語
    。
二、按：繼承開始時，繼承人之有無不明，而無親屬會議或親屬
    會議未於一個月內選定遺產管理人者，利害關係人得聲請法
    院選任遺產管理人，此觀民法第1177條、第1178條第2項規
    定自明。
三、次按：先順序繼承人均拋棄其繼承權時，由次順序之繼承人
    繼承；其次順序繼承人有無不明或第四順序之繼承人均拋棄
    其繼承權者，準用關於無人承認繼承之規定，民法第1176條
    第6項定有明文。
四、查：聲請人主張之事實，業據提出被繼承人乙○○之除戶戶
    籍謄本影本、繼承系統表、遺產稅課稅資料參考清單、本院
    98年10月19日彰院賢家德93年度繼709字第0980043860號函
    影本各一份為證，並經本院依職權調取本院93年度繼字第70
    9號、第839號、第936號拋棄繼承卷宗，經核無訛，堪信屬
    實，且與上開規定並無違誤，故聲請人選任遺產管理人之聲
    請應予准許。
五、次查：本院審酌甲○○為被繼承人乙○○之父，雖已拋棄繼
    承，惟其與被繼承人關係密切，被繼承人死亡時又與之生前
    為同一戶籍地，此有戶籍謄本影本一份在卷可稽，衡情其對
    於被繼承人之債權債務關係應較他人清楚，且年紀又非老邁
    ，應堪勝任遺產管理之務，故選任甲○○為被繼承人之遺產
    管理人。
六、依非訟事件法第157條，爰裁定如主文。
中    華    民    國    98    年    11    月    12    日
                  家事法庭      司法事務官  康景翔
以上正本係照原本作成。
如對本裁定抗告，須於裁定送達後拾日之不變期間內，向本院提
出抗告狀，並繳納抗告費新臺幣壹仟元。
中    華    民    國    98    年    11    月    12    日
                                書記官      林淑女


司法院資訊處製作；財團法人民間司法改革基金會備份。
